# 可供出售金融资产持有至到期投资转其他债权投资和其他权益工具投资的处理

提问人：bigxia07 时间：2019-03-02 15:34:44
新金融工具准则要求上市公司在 2019 年执行，那原来的可供出售金融资产、部分持有至到期投资需要转入其他权益工具和其他债权投资，那些资产2019 年初及以后要以公允价值核算，这些公允价值如何取得，不可能都评估啊，有好的操作方法吗

回答人：chenyiwei
原先的持有至到期投资，多数是在新准则下转为以摊余成本计量的金融资产。即使转为以公允价值计量，摊余成本与公允价值之间的差异一般理解也不大。
对于原先作为可供出售金融资产，以成本计量的权益性投资，新金融工具准则下对“三无” 权益工具投资采用成本进行后续计量的条件远比原准则下严格（在原准则下，只要是 “在活跃市场中没有报价且其公允价值不能可靠计量的权益工具投资，以及与该权益工具挂钩并须通过交付该权益工具结算的衍生金融资产”，就应当按照成本计量）。
理论上，对于不满足上述 “用以确定公允价值的近期信息不足，或者公允价值的可能估计金额分布范围很广，而成本代表了该范围内对公允价值的最佳估计” 的 “有限情况” 的 “三无” 权益工具投资，不论其后续公允价值变动是计入损益还是其他综合收益，都应按照《企业会计准则第 39 号——公允价值计量》的规定确定其公允价值。其中，除了满足第一层次公允价值计量条件的金融资产以外，都应采用估值技术确定其期末公允价值。
但另一方面，任何会计政策的运用都受制于重要性原则和成本效益原则。针对本案例情况，项目组可以采用以下应对策略：
1 、考虑本案例是否属于上述准则条文中的可用成本作为公允价值最佳估计的 “有限情况”。一般理解，如果对被投资公司股权采用收益法或者市场法进行估值不切实可行，且近期内该被投资公司并无引入外部投资者、股东之间转让股权等可作为确定公允价值的参考依据的交易实际发生的，可以认为属于该条规定的可用成本作为公允价值最佳估计的 “有限情况”。
2 、考虑重要性原则和谨慎原则等“修订性惯例”的影响。如果本案例涉及的“三无” 权益工具投资额远低于被审计单位的合并净资产和净利润，并且本案例中金融资产的公允价值变动是计入其他综合收益，并不影响净利润，则项目组应结合对被审计财务报表整体的影响程度（尤其是该项其他综合收益的扣税后净额对净资产的影响程度），考虑能否接受以成本计量的会计处理。